臺灣新竹地方法院民事裁定
110年度抗字第46號
抗  告  人  韓雲中  
相  對  人  聯邦商業銀行股份有限公司


法定代理人  李憲章  


上列抗告人因與相對人間支付命令事件，對於中華民國110年4月
6日本院110年度促字第162號裁定提起抗告，本院裁定如下：
    主  文
抗告駁回。
抗告程序費用由抗告人負擔。
    理  由
一、抗告意旨略以：抗告人於民國110年3月間在外地工作，遲至
    110年3月18日始收受本院110年度促字第162號支付命令，旋
    於110年3月19日聲明異議；抗告人並非本件債務之主債務人
    ，且相對人未出示任何證據證明實際欠款金額為何即直接聲
    請支付命令，抗告人深感不服等語。爰聲明請求：原裁定廢
    棄，駁回相對人在第一審之聲請。
二、按債務人對於支付命令之全部或一部，得於送達後20日之不
    變期間內，不附理由向發命令之法院提出異議；債務人於支
    付命令送達後，逾20日之不變期間，始提出異議者，法院應
    以裁定駁回之，民事訴訟法第516條第1項、第518條分別定
    有明文。次按送達於住居所、事務所或營業所不獲會晤應受
    送達人者，得將文書付與有辨別事理能力之同居人或受僱人
    ，同法第137條第1項亦有明定。又在區分所有之大廈內，由
    住戶全體僱用管理員負責大廈之環境衛生及安全事宜，並授
    與代收郵件之權限者，該管理員既為住戶全體所僱用，即與
    上開規定之受僱人相當（最高法院77年度台抗字第383號裁
    定意旨參照）。
三、經查，相對人於110年1月28日以抗告人及債務人韓清松即韓
    青松積欠其借款新臺幣395,567元本息未清償為由，向本院
    聲請支付命令，經本院於110年2月3日准予核發支付命令，
    並依抗告人戶籍地址新竹縣○○市○○街00巷0號18樓之2為送達
    ，雖未獲會晤抗告人本人，然已於110年2月17日將文書付與
    有辨別事理能力之受僱人以為送達，有送達證書在卷可參（
    見支付命令卷第33頁），自生合法送達效力，異議不變期間
    20日應於110年3月9日屆滿；惟抗告人遲至110年3月19日始
    提出異議，有民事聲明異議狀（支付命令）上所蓋本院收件
    戳章可查（見支付命令卷第35頁），顯已逾期，揆諸上開規
    定，其異議應予駁回。從而，原審裁定駁回抗告人之異議，
    於法並無不合。
四、至抗告人雖以其於110年3月間在外地工作，遲至110年3月18
    日始收受支付命令云云，然由抗告人於本件所陳報之送達處
    所，亦載明為新竹縣○○市○○街00巷0號18樓之2，此有其提出
    之民事聲明異議狀（支付命令）、民事抗告狀可憑（見支付
    命令卷第35頁、本院卷第13頁），故抗告人在外地工作縱屬
    實情，亦不影響本件支付命令送達效力及其異議期間之計算
    。此外，抗告意旨所稱其非主要債務人，且相對人未提出實
    際欠款金額為何之相關證據等情；然經本院查閱支付命令卷
    宗，相對人業已提出借款契約書、授信明細查詢單、單筆授
    信攤還及收息紀錄查詢單等為憑（見支付命令卷第7頁至第2
    0頁），是抗告人前揭主張，難認有據；遑論，縱認抗告人
    上開主張屬實，此乃當事人權利義務之實體爭訟，並非本件
    抗告程序所能審究，自難認抗告人之抗告為有理由。從而，
    抗告人提出本件抗告，指摘原裁定不當，求為廢棄，自無理
    由，應予駁回。
五、據上論結，本件抗告為無理由，依民事訴訟法第495條之1第
    1項、第449條第1項、第95條、第78條，裁定如主文。
中　　華　　民　　國　　110 　年　　6 　　月　　7 　　日
                  民事第一庭  審判長法  官  吳靜怡 
                                    法  官  張百見
                                    法  官  李宇璿
以上正本係照原本作成。
本裁定不得再抗告。
中　　華　　民　　國　　110 　年　　6 　　月　　11　　日
                                    書記官  王恬如